臺灣桃園地方法院刑事判決　　　　　　100年度審訴字第541號
公　訴　人　臺灣桃園地方法院檢察署檢察官
被　　　告　林栯莘
　　（原名　林雅卿）
上列被告因違反毒品危害防制條例案件，經檢察官提起公訴（99
年度毒偵字第5275號），嗣於本院準備程序進行中，被告就被訴
事實為有罪之陳述，經本院告知簡式審判程序意旨，並聽取公訴
人及被告之意見後，本院合議庭裁定改由受命法官獨任依簡式審
判程序審理，並判決如下：
    主    文
林栯莘施用第一級毒品，累犯，處有期徒刑拾壹月；又施用第二
級毒品，累犯，處有期徒刑伍月，扣案之甲基安非他命壹小包含
袋（驗餘淨重點陸壹肆公克）沒收銷燬之。應執行有期徒刑
壹年貳月，扣案之甲基安非他命壹小包含袋（驗餘淨重點陸
壹肆公克）沒收銷燬之。
    事    實
一、林栯莘（原名林雅卿）前於民國90年間，因施用毒品案件，
    經本院以91年度毒聲字第1594號裁定觀察、勒戒後，認為有
    繼續施用毒品之傾向，復經本院以91年度毒聲字第3564號裁
    定令入戒治處所施以強制戒治，又經本院以92年度毒聲字第
    1019號裁定停止強制戒治，所餘戒治期間付保護管束，於92
    年12月5 日強制戒治執行完畢，並經臺灣桃園地方法院檢察
    署檢察官以92年度戒毒偵字第274 號為不起訴處分確定。復
    於前揭強制戒治執行完畢後五年內，即於94年間，因施用
    毒品案件，經本院以94年度訴字第1145號判決分別判處有期
    徒刑8 月、3 月，應執行有期徒刑10月確定；復於95年間
    ，因施用毒品案件，經本院以95年度訴字第2054號判決分別
    判處有期徒刑9 月、4 月，應執行刑有期徒刑11月確定；
    又於同年間，因施用毒品案件，經本院以95年度訴字第1963
    號判決分別判處有期徒刑8 月、3 月，應執行有期徒刑10月
    確定。上開案件經本院以96年度聲減字第3085號裁定
    減刑二分之ㄧ後，並就之案件定應執行刑有期徒刑5 月確
    定；又就之案件定應執行刑有期徒刑10月15日確定，經
    接續執行後，於97年4 月9 日因縮短刑期假釋出監，所餘假
    釋期間併付保護管束，迄97年6 月11日保護管束期滿，假釋
    未經撤銷，其未執行之刑，以已執行論（於本案構成累犯）
    。詎仍不知悔改，復基於施用第一級毒品之犯意，於99年10
    月1 日晚間9 時50分許為警採尿時起回溯26小時內某時，在
    桃園縣新屋鄉清華村北勢64之3 號前住處內，以針筒注射之
    方式，施用第一級毒品海洛因1 次；又基於施用第二級毒品
    之犯意，於99年10月1 日上午11時許，在上址處內，以吸食
    器燒烤之方式，施用第二級毒品甲基安非他命1 次。嗣於99
    年10月1 日晚間8 時55分許，在桃園縣大園鄉○○路27之1
    號前為警盤檢後查獲，並扣得其所有供施用毒品所用之甲基
    安非他命1 小包含袋（原淨重3.6534公克，驗餘淨重3.6314
    公克），經採集尿液送驗後，檢驗結果呈鴉片類及安非他命
    類陽性反應。
二、案經桃園縣政府警察局移送臺灣桃園地方法院檢察署檢察官
    偵查起訴。
    理    由
一、本案被告林栯莘所犯係死刑、無期徒刑、最輕本刑為三年以
    上有期徒刑以外之罪，其於準備程序中就被訴事實為有罪之
    陳述，經本院告知簡式審判程序之旨，並聽取公訴人、被告
    之意見後，爰依刑事訴訟法第273 條之1 第1 項規定合議裁
    定由受命法官獨任進行簡式審判程序，合先敘明。
二、上開犯罪事實，業據被告於本院行準備程序中及審理時坦承
    不諱。又被告為警查獲所採尿液經送驗後，鑑驗結果確呈安
    非他命類及鴉片類陽性反應，有桃園縣政府警察局被採尿人
    尿液暨毒品真實姓名與編號對照表、桃園縣政府警察局查獲
    毒品危害防制條例「尿液」初步鑑驗報告單、台灣檢驗科技
    股份有限公司濫用藥物檢驗報告各1 份在卷可稽。又扣案之
    現場查獲顆粒1 包（驗餘淨重3.6314公克），經送台灣檢驗
    科技股份有限公司鑑驗結果，確含甲基安非他命成份，此有
    憲兵司令部刑事鑑識中心99年12月16日憲直刑鑑字第099000
    2465號鑑定書、桃園縣政府警察局保安警察隊搜索暨扣押筆
    錄、扣押物品目錄表、桃園縣政府警察局扣押物品清單及桃
    園縣政府警察局查獲毒品危害防制條例「毒品」初步檢驗報
    告單各1 份、刑案現場照片3 張附卷可按，此外，復有行政
    院衛生署中央健康保險局100 年5 月12日健保桃字第100301
    2808號函1 份在卷可證，足認被告自白與事實相符。本件事
    證明確，被告犯行足堪認定，應予論罪科刑。
三、核被告林栯莘所為，係犯毒品危害防制條例第10條第1 項之
    施用第一級毒品罪及同條例第10條第2 項之施用第二級毒品
    罪。又其施用前持有第一級毒品海洛因及其施用前後持有第
    二級毒品甲基安非他命之低度行為，應各為施用毒品之高度
    行為所吸收，均不另論罪。就被告所犯上開2 罪間，犯意分
    別，行為有異，應分論併罰。又就被告有事實欄所載之科刑
    及執行記錄，此有臺灣高等法院被告前案紀錄表附卷可證，
    其於有期徒刑執行完畢後5 年內，故意再犯本件有期徒以上
    之二罪，均為累犯，均應依法加重其刑。按刑法第62條前段
    規定：對於未發覺之罪自首而受裁判者，得減輕其刑。該條
    所謂自首，係以對於未發覺之犯罪，在有偵查犯罪職權之公
    務員知悉犯罪事實及犯人之前，向職司犯罪偵查之公務員坦
    承犯行，並接受法院之裁判而言。苟職司犯罪偵查之公務員
    已知悉犯罪事實及犯罪嫌疑人後，犯罪嫌疑人始向之坦承犯
    行者，為自白，而非自首。而所謂發覺，不以有偵查犯罪之
    機關或人員確知其人犯罪無誤為必要，僅須有確切之根據得
    為合理之可疑者，亦屬發覺（最高法院97年度台上字第5969
    號判決意旨足資參照）。經查，訊據證人即本案查獲員警林
    郁生於本院具結證稱：「她站在路邊等朋友，我們剛好巡邏
    經過，看到她的眼神有點飄移閃爍，我們就覺得她可疑，就
    下車上前盤查她的身分，我們問她有無帶證件，就查出她有
    很多毒品前科，當時看到她手上有握一包東西，我們就問她
    手上是什麼東西，她就打開手，我們就看到是安非他命，是
    用衛生紙包著…」、「我們就帶她去採尿，女警搜身，就沒
    有再發現有其他物品。」，是依證人林郁生員警所證，已因
    被告神色有異、前科紀錄及其手中握有第二級毒品安非他命
    等客觀情狀，認其涉有施用毒品之犯行乙節，已有「確切之
    根據而得有合理之可疑」，再參以被告於99年10月2 日第二
    次警詢筆錄中，亦否認其有施用毒品犯行，直至員警以嗎啡
    / 甲基安非他命二合一檢驗初步測試呈陽性反應後，始坦承
    有施用安非他命之犯行，及可能於友人處所吸到摻有海洛因
    之二手煙等情下，並非對未發覺之犯罪，在有偵查犯罪職權
    之公務員知悉犯罪事實及犯人之前，向職司犯罪偵查之公務
    員坦承犯行，並接受法院之裁判之情，自核與自首之要件不
    符，併此敘明。爰審酌被告前已有施用毒品前科，於本件復
    另行施用毒品，顯見其自身意志不堅，缺乏戒除毒癮之動機
    ，其施用毒品足以導致精神障礙、性格異常，甚至造成生命
    危險，戕害一己之身體健康，惟念其犯後尚能坦承犯行及其
    身體狀況等一切情狀，分別量處如主文所示之刑，並定其應
    執行之刑。至扣案之顆粒1 包（驗餘淨重3.6314公克），確
    含甲基安非他命成份，已如前述，應依毒品危害防制條第18
    條第1 項前段規定，沒收銷燬之，附此敘明。
據上論斷，應依刑事訴訟法第273 條之1 第1 項、第299 條第1
項前段，毒品危害防制條例第10條第1 項、第2 項，第18條第1
項前段，刑法第11條、第47條第1 項、第51條第5 款，判決如主
文。
本案經檢察官簡方毅到庭執行職務。
中    華    民    國    100    年     7   月    29    日
                         刑事庭  法  官  鍾雅蘭
以上正本證明與原本無異。
如不服本判決，得自收受送達之翌日起10日內向本院提出上訴狀
（應附繕本），其未敘述上訴理由者，應於上訴期間屆滿後20日
內補提理由書狀於本院，上訴於臺灣高等法院。
                                 書記官  林宜亭
中    華    民    國    100    年     7   月    29    日
附錄本案論罪科刑法條：
毒品危害防制條例第10條
施用第一級毒品者，處六月以上五年以下有期徒刑。
施用第二級毒品者，處三年以下有期徒刑。